最高法院刑事判決　　　　　　　一○○年度台上字第八四六號
上　訴　人　陳志
選任辯護人　黃呈利律師
上列上訴人因違反毒品危害防制條例案件，不服台灣高等法院台
中分院中華民國九十九年十二月二十一日第二審判決（九十九年
度上訴字第一二六五號，起訴案號：台灣台中地方法院檢察署九
十八年度偵字第二三九五九號），提起上訴，本院判決如下：
    主  文
上訴駁回。
    理  由
按刑事訴訟法第三百七十七條規定，上訴於第三審法院，非以判
決違背法令為理由，不得為之。是提起第三審上訴，應以原判決
違背法令為理由，係屬法定要件。如果上訴理由書狀並未依據卷
內訴訟資料，具體指摘原判決不適用何種法則或如何適用不當，
或所指摘原判決違法情事，顯與法律規定得為第三審上訴理由之
違法情形，不相適合時，均應認其上訴為違背法律上之程式，予
以駁回。本件上訴人陳志上訴意旨略稱：(一)、毒品危害防制條
例第十七條第二項規定：「犯第四條至第八條之罪於偵查及審判
中均自白者，減輕其刑」，旨在勵犯人悛悔，並使司法機關易
於發現真實，以利毒品查緝，俾收防制毒品危害之效。查原判決
理由中非但敘明上訴人於偵、審中均供稱有販賣第一級毒品海洛
因予張金家，並就起訴事實自白犯罪；於警詢中或稱販賣海洛因
予陳建宇三次，或稱向綽號「饅頭」、「阿牛」購買之海洛因及
第二級毒品甲基安非他命，曾轉售他人施用等語。上訴人既於偵
、審中自白犯行，而符合上開減刑之規定，卻於原判決附表（下
稱附表）編號1、5、7、8以外之犯行，未依上開法條之規定予以
減刑，有判決不適用法則之違誤。(二)、又「犯第四條第一項至第
四項、第五條第一項至第四項前段之罪，供出毒品之來源，因而
破獲者，得減輕其刑」，為同條例第十七條第一項所明定。本件
上訴人：於民國九十八年十一月四日之警詢中供承：其所有之毒
品係向綽號「阿牛」、「饅頭」等人所購得，並提供其二人所使
用之0000000000、0000000000、0000
000000、0000000000號等行動電話供警方查緝
；「阿牛」、「饅頭」二人之販賣毒品案，並經台灣雲林地方法
院檢察署檢察官偵查起訴，由台灣雲林地方法院以九十九年訴字
第二○二號判刑在案，原審未依適用上開法條予以減刑，同有可
議云云。
惟查原審係綜合上訴人於審理中之自白及偵查中之部分自白，核
與證人張金家、陳建宇、林瑞良於偵、審中，證人林冠廷、王鴻
松於偵查中、證人孫松碧於審理中證述之情節大致相符，復有上
訴人所使用行動電話之通訊監察譯文，並參酌查扣之海洛因一包
（驗餘淨重零點四八公克）、甲基安非他命二包（驗餘淨重零點
一五二公克、二點六六公克）、行政院衛生署草屯療養院鑑定書
等證據，資以證明上訴人有原判決事實欄所載之犯行，因而撤銷
第一審關於上訴人販賣第一級、第二級毒品部分之判決（上訴人
另違反槍砲彈藥刀械管制條例部分，於原審撤回第二審上訴而告
確定），改判論處上訴人販賣第一級毒品罪刑共七罪，（均累犯
，其中附表編號1、5、7、8之犯行，均依毒品危害防制條例第十
七條第二項規定減輕其刑），並均為相關沒收之宣告。又販賣第
二級毒品罪刑共二罪，並均為相關沒收之宣告。（上開九罪並依
刑法第五十九條之規定酌減其刑），所犯九罪另定其應執行之刑
，已敘明其所憑之證據及認定之理由。按採證認事，屬事實審法
院之職權，其證據之取捨、判斷，如未違背經驗法則與論理法則
，復已敘述得心證之理由，即不能任意指為違法。本件原判決已
敘明上訴人雖於審理中自白犯行不諱，但於偵查中只供明有販賣
海洛因予張金家一次及陳建宇三次（見九十八年度偵字第二三九
五九號卷第一七九頁）；於警詢中雖供承：伊向綽號「饅頭」及
「阿牛」購得之海洛因及甲基安非他命，除供己吸食外，亦曾轉
售他人，是九十八年七月份（詳細日期我已忘記），至同年九月
止，前後大約購買八至十次等語，但上開警詢內容，與起訴書所
載上訴人自九十七年十一月二十五日起至九十八年六月二十四日
止之販賣海洛因、甲基安非他命之期間不符，難認上訴人於偵查
中已自白全部犯行。而以上訴人之九十八年十一月四日警詢中，
雖供出其毒品係向「阿牛」、「饅頭」等人所購得，並提供「阿
牛」、「饅頭」所使用之上開行動電話供警方查緝，但「阿牛」
、「饅頭」二人早經台灣雲林地方法院檢察署檢察官，於同年九
月指揮行政院海巡署雲林機動組查緝隊第一分隊偵辦中，此有台
中市警察局函復在案，是「阿牛」、「饅頭」販賣毒品案之破獲
，與上訴人之供出毒品來源無關，無毒品危害防制條例第十七條
第一項之適用等情甚詳（見原判決第十至十二頁），尚無上訴意
旨所指之違法。上訴意旨徒就原審採證認事職權之適法行使，及
原判決已說明之事項為任意指摘，核與法律規定得為第三審上訴
理由之違法情形，不相適合。其上訴為違背法律上之程式，應予
駁回。
據上論結，應依刑事訴訟法第三百九十五條前段，判決如主文。
中    華    民    國  一○○  年    二    月  二十四  日
                      最高法院刑事第三庭
                          審判長法官  陳  正  庸  
                                法官  林  秀  夫  
                                法官  林  瑞  斌  
                                法官  謝  靜  恒  
                                法官  徐  文  亮  
本件正本證明與原本無異
                                      書  記  官  
中    華    民    國  一○○  年    三    月    二    日
                                                      K